# 请教陈版关于长期股权的问题

提问人：lknick 时间：2012-02-27 16:29:33
权益法核算的被投资单位本年由于其他股东溢价出资导致资本公积增加，那本公司在期末计算长期股权投资的时候，这部分是进资本公积-溢价呢还是资本公积-其他资本公积？？？

回答人：chenyiwei
本企业在被投资企业中的持股比例下降，但下降前后均为权益法核算的，所享有的权益份额的差额调整当期损益（投资收益），不能调整资本公积。 本企业在被投资企业中的持股比例上升，但上升前后均为权益法核算的，应当将本次追加投资的成本和因追加投资所增加享有的权益份额相比较。前者大于后者的，不调整长期股权投资的成本；前者小于后者的，差额作为负商誉性质，计入营业外收入（需与前次投资形成的商誉性质的差额通盘考虑）。

提问人：lknick 时间：2012-02-28 10:11:57
回复 chenyiwei 的帖子
再请教下陈版，如果本公司权益法核算的被投资单位有外币报表折算差额，那本公司在调整长期股权投资时是否应该进资本公积？

回答人：chenyiwei
是。